臺灣板橋地方法院交通事件裁定
原處分機關　交通部公路總局臺北區監理所板橋監理站
異　議　人　乙○○
上列受處分人因違反道路交通管理處罰條例案件，對於交通部公
路總局臺北區監理所板橋監理站於中華民國九十六年四月二十四
日以板監裁字第裁四一─000000000號、九十六年六月
二十六日以板監裁字第裁四一─Ｃ00000000號、板監第
裁四一─Ｃ00000000號、板監第裁四一─Ｃ00000
000號、板監第裁四一─Ｃ00000000號違反道路交通
管理事件裁決書所為之裁決處分（後四處分之原舉發案號：臺北
縣政府警察局九十六年四月十六日北縣警交字第Ｃ000000
00號、同年四月十四日Ｃ00000000號、九十六年二月
五日Ｃ00000000號、九十五年九月十二日Ｃ00000
000號），聲明異議，本院裁定如下：
    主  文
原處分均撤銷。
乙○○不罰。
    理  由
一、原處分意旨略以：異議人即受處分人乙○○騎乘車號Ｊ六Ｙ
    －九０七號重型機車，於民國九十六年四月十六日晚間七時
    五十分許在臺北縣土城市○○路、同年四月十四日凌晨一時
    三十五分許在臺北縣土城市○○路，及於九十五年九月十二
    日上午十二時四十五分許在臺北縣樹林市○○路與學府路口
    ，因「行經有燈光號誌管制之交岔路口闖紅燈」之違規，復
    於九十六年二月五日下午一時二十分許在樹林市○○路與學
    府路口，因「機器腳踏車駕駛人未依規定戴安全帽」之違規
    ，均為警攔停舉發，乃就上述前三次違規部分，均依道路交
    通管理處罰條例第五十三條第一項、第六十三條之規定，裁
    處罰鍰新臺幣（下同）一千八百元、一千八百元、四千五百
    元，分別記違規點數三點，並就第四次違規部分，依同條例
    第三十一條第六項規定裁處罰鍰五百元；另依同條例第六十
    三條第三項規定，裁處吊扣駕駛執照一個月，並應接受道路
    交通安全講習。異議人則以：上述違規均非伊本人所為，且
    且車號Ｊ六Ｙ－九０七號重型機車亦非伊所有等語，為此聲
    明異議，請求撤銷原處分等語。
二、經查：證人即車號Ｊ六Ｙ－九０七號重型機車車主林健民於
    本院調查時，經本院提示上開四份舉發違反道路交通管理事
    件通知單後結證稱：該四份通知單所載違規，都是伊騎乘上
    開機車被警察欄停舉發的，也是伊在通知單上簽名，且該機
    車是伊所有，平常也是伊在騎乘，因伊沒有駕照，被欄停時
    害怕被處較重之處罰，所以才簽乙○○的名字，並背哥哥（
    指乙○○）的年籍，告訴警察等語，且證人林健民確為車號
    Ｊ六Ｙ－九０七號重型機車之車主，其與異議人為兄弟關係
    ，亦有車籍及戶籍資料在卷可憑。又證人即舉發警員張慶隆
    、宋秋雄於本院調查時，經當場指認後分別證述：上開九十
    六年四月十六日、同年四月十四日之舉發通知單所舉發之違
    規駕駛人並非在庭之異議人乙○○，而是證人林健民等語，
    核與證人林健民證述情節相符，堪以採信。至上述九十五年
    九月十二日、九十六年二月五日舉發違規之警員葉翰璋、劉
    文翔於本院調查時固證稱其等對於當時違規駕駛人已無印象
    等語，然證人林健民既明確證述上開二次違規是伊騎機車所
    為，業如前述，而證人林健民係異議人之胞弟，並係上開違
    規機車之車主，衡情應無甘冒自身觸犯偽證罪之風險而設詞
    迴護異議人之理，況其獲悉在上開舉發通知單上偽造「乙○
    ○」之簽名，將因此觸犯刑法偽造文書之罪責後，猶未改變
    其上述供詞，足徵證人甲○○此部分證言，應與事實相符，
    亦堪以採信。是上述四件交通違規舉發當時實際駕駛行為人
    應非異議人本人，異議人辯稱其非上述違規行為之駕駛人等
    語，自堪採信。
三、綜上所述，證人林健民既已證明其係上開四件交通違規之駕
    駛人，異議人並非違規之駕駛人等情，復無證據足資認定本
    件違規駕駛人係異議人，原處分機關未審酌及此，就上開四
    件交通違規逕為裁罰（即板監裁字第裁四一─Ｃ00000
    000號、板監第裁四一─Ｃ00000000號、板監第
    裁四一─Ｃ00000000號、板監第裁四一─Ｃ000
    00000號部分），並以異議人在六個月內駕照違規點數
    共達六點以上，而裁處吊扣駕駛執照一個月，並應接受道路
    交通安全講習（即板監裁字第裁四一─000000000
    ）等，顯有不當，是本件異議為有理由，爰將原處分均予撤
    銷，另為異議人不罰之諭知。
據上論斷，應依道路交通管理處罰條例第八十七條第二項、道路
交通案件處理辦法第二十條前段，裁定如主文。
中　　華　　民　　國　　96　　年　　7 　　月　　17　　日
                  　　交通法庭 法　官　楊 志 雄
以上正本證明與原本無異。
如不服本裁定應於送達後五日內向本院提出抗告狀
                               書記官　陳 春 銘
中　　華　　民　　國　　96　　年　　7 　　月　　17　　日
